# 关联方关系的披露

提问人：LAYSHR 时间：2019-11-20 06:30:35
请教各位：A 公司是一家新三板企业，B 公司是 A 公司的非全资子公司（属于不重要的子公司），A 公司控股B 公司 60%的股权，C 个人占 B公司 40% 的股权，C 全资控股一家 D 企业，请问 A 与 D 是否属于关联方关系，他们之间发生的大额交易（占全年收入的 5% 以上）是否需要披露

回答人：chenyiwei
新三板挂牌企业对关联方关系的判断标准是企业会计准则。就你说的情况看，D属于 A的子公司B 的少数股东C所控制的企业，即少数股东 C可以控制 D，同时对 B具有重大影响。在 A 的合并报表层面，应将D 披露为关联方，但只有 B 和D 之间发生的交易才属于关联方交易，A与 D 之间发生的交易可以不作为关联方交易披露。